Minutes et répertoires du notaire Antoine BOBUSSE, 5 septembre 1676 - 2 octobre 1710 (étude XVIII)
Archives nationales
- Minutes de Antoine BOBUSSE, 4 décembre 1675 - 1710; MC/ET/XVIII/346 - MC/ET/XVIII/458
  - Minutes. 1705, janvier - 1705, mars, janvier 1705 - mars 1705; MC/ET/XVIII/430
    - Desmoulins (Simon), orfèvre, rue Saint-Benoît § Renonciation, 28 mars 1705; MC/ET/XVIII/430
      renonciation; Desmoulins, Simon
  - Minutes. 1705, avril - 1705, mai, avril 1705 - mai 1705; MC/ET/XVIII/431
    - Poussin (Charles) maître tapissier Sous les Piliers de la Tonnellerie § atermoiement, 3 avril 1705; MC/ET/XVIII/431
      Poussin, Charles
    - Inventaire après décès de Guillaume Vallet, graveur et dessinateur ordinaire du roi, demeurant rue Saint-Jacques, à la requête de son fils Jérôme Vallet, aussi graveur et dessinateur ordinaire du roi, demeurant à Paris., 22 avril 1705; MC/ET/XVIII/431
      inventaire après décès; Saint-Jacques (rue); Vallet, Guillaume; Vallet, Jérôme (1667-17..); dessinateur; graveur
    - Vallet (Barthelemy) Sculpteur à Paris § Inventaire après le décès de son père -, 22 avril 1705; MC/ET/XVIII/431
      inventaire; Vallet, Barthelemy
    - Miché (Jacques) architecte juré expert rue du Murier § Constitution (billets de Loterie Royale), 25 mai 1705; MC/ET/XVIII/431
  - Minutes. 1705, juin - 1705, août, juin 1705 - août 1705; MC/ET/XVIII/432
    - Lemaire (Jean Baptiste) maître tapissier rue des Postes § bail à .., 2 juillet 1705; MC/ET/XVIII/432
      bail; Lemaire, Jean Baptiste
    - Delaroque (Noël) maître maçon; rue de Fourcy § Marché (réparations), 1er août 1705; MC/ET/XVIII/432
      marché; Delaroque, Noël
    - Desprez (Marc) maçon rue Galande § Inventaire après le décès de la femme de .., 11 août 1705; MC/ET/XVIII/432
      inventaire; Desprez, Marc
    - Compromis entre Jean Beausire, architecte maître général des bâtiments du roi maître des œuvres contrôleur des bâtiments de Paris garde ayant charge des fontaines publiques, demeurant rue Saint-Jacques, et Charles Lemoine, architecte entrepreneur des bâtiments du roi, demeurant rue de la Parcheminerie., 23 août 1705; MC/ET/XVIII/432
      accord; Parcheminerie (rue de la); Saint-Jacques (rue); Beausire, Jean (1651-1743); Lemoine, Charles; architecte; chef d'entreprise; maçon
    - Inventaire après décès de Elisabeth de Mercenne, femme de Paul Boivin, conseiller du roi, demeurant rue Saint-Germain-l'Auxerrois, comportant un état des meubles dont une tapisserie de l'Histoire de Clovis., 29 août 1705; MC/ET/XVIII/432
      inventaire après décès; Saint-Germain-l'Auxerrois (rue); Boivin, Paul; Mercenne, Elisabeth de
  - Minutes. 1705, septembre - 1705, décembre, septembre 1705 - décembre 1705; MC/ET/XVIII/433
    - Bail de Jean Serouge, architecte juré expert entrepreneur, rue Montmartre à François Pinel, ordinaire de la musique de la chambre du roi, rue des Postes, et à sa femme., 1er septembre 1705; MC/ET/XVIII/433
      Autres dépouillement(s):
      Musique XVIIIe siècle, par Madeleine Jurgens, Mireille Rambaud, Valérie Brousselle, 1963, 1984-1996 (fichier papier entièrement dématérialisé; voir contexte dans le Plan d’orientation général - Notaires de Paris, guides thématiques du Minutier).
      Date de révision: 2011-2012, 2014 (N. Jourdain)
      bail; Serouge, Jean; architecte; Pinel, François; Postes (rue des); musicien; chef d'entreprise; Montmartre (rue)
    - Mariage de Jérôme Vallet, dessinateur et graveur ordinaire du roi, demeurant rue Saint-Jacques, fils de feu Guillaume Vallet, ayant exercé la même profession de son vivant, et de la fille de Pierre Picart, graveur et marchand en taille douce, rue Saint-Jacques., 11 septembre 1705; MC/ET/XVIII/433
      Date de révision: 2010, 2014 (N. Jourdain)
      dessinateur; graveur; contrat de mariage; Vallet, Guillaume; Vallet, Jérôme (1667-17..); Saint-Jacques (rue); Picart, Pierre; graveur; commerçant
    - Collas (Michel) maître potier d'étain rue Bordette § Mariage de .., 13 septembre 1705; MC/ET/XVIII/433
      contrat de mariage; Collas, Michel
    - Champeau (Jean) maître horloger rue de Condé § Testament de la veuve de .., 17 septembre 1705; MC/ET/XVIII/433
      testament; Champeau, Jean
    - Eurin (Nicolas) maître serrurier rue Saint-Nicolas du Chardonnet § testament de la femme de .., 28 septembre 1705; MC/ET/XVIII/433
      testament; Eurin, Nicolas
    - Lange (Jean-Baptiste Eloi), marchand orfèvre et mouleur de bois, rue des Gravilliers § Constitution, 3 octobre 1705; MC/ET/XVIII/433
      constitution de rente; Lange, Jean-Baptiste Eloi
    - Chrestien (Pierre Philippe) doreur rue Montmartre § ratification et quittance, 19 novembre 1705; MC/ET/XVIII/433
      quittance; Chrestien, Pierre Philippe
    - Neret (Michel) Serrurier rue de Charonne § Inventaire après le décès de la femme de .., 23 novembre 1705; MC/ET/XVIII/433
      inventaire; Neret, Michel
  - Minutes. 1706, janvier - 1706, avril, janvier 1706 - avril 1706; MC/ET/XVIII/434
    - Champeau (Jean) maître horloger rue Galande § testament de la veuve de .., 13 janvier 1706; MC/ET/XVIII/434
    - Donation par Louise Goujon, veuve de Philippe Quinault, à Germain Boffrand, neveu du précédent, architecte, demeurant rue Saint-Antoine., 15 janvier 1706; MC/ET/XVIII/434
      donation; Saint-Antoine (rue); Boffrand, Germain (1667-1754); Goujon, Louise; Quinault, Philippe; architecte
    - Vente de meubles par Charlotte de Longueil, veuve de P.Lemire, dont Les Travaux d'Ulysse tapisserie estimée à 3000 livres., 11 février 1706; MC/ET/XVIII/434
      acte de vente; Lemire, P.; Longueil, Charlotte de
    - Bail par Jean Tiercelet, maître maçon, demeurant rue de la Petite-Bretonnerie., 22 février 1706; MC/ET/XVIII/434
      bail; Petite-Bretonnerie (rue de la); Tiercelet, Jean; maçon
    - Devis et marché des ouvrages de maçonnerie pour la construction d'un corps de logis sur une place sise rue Saint-Victor, appartenant à Louis de Garance, gentilhomme ordinaire du roi, par Jacques Miché, architecte expert et juré du roi. Deux autres actes concernent cette construction: 20 juin 1706 XVIII435; 21 juillet 1706 XVIII435., 20 mars 1706; MC/ET/XVIII/434
      devis; marché; Saint-Victor (rue); Garance, Louis de; Miché, Jacques; architecte
    - Miché (Jacques) architecte juré expert du Roi et des bâtiments rue du Murier § Devis et marché et Second devis et marché reconnu, 20 mars 1706; MC/ET/XVIII/434
  - Minutes. 1706, mai - 1706, août, mai 1706 - août 1706; MC/ET/XVIII/435
    - Ranté (René) maître brodeur rue de Cléry § dépôt de procuration, 20 mai 1706; MC/ET/XVIII/435
    - Guillain (Jean) libraire relieur rue d'Ecosse § quittance au Roi, 4 juin 1706; MC/ET/XVIII/435
      quittance; Guillain, Jean
    - Deromme (Louis) libraire relieur rue Charretière § quittance au Roi, 4 juin 1706; MC/ET/XVIII/435
      quittance; Deromme, Louis
    - Amaury (Benoît), marchand orfèvre joaillier à Paris § Constitution et quittance (de la veuve de ..), 11 juin 1706; MC/ET/XVIII/435
      constitution de rente; quittance; Amaury, Benoît
    - Miché (Jacques) architecte expert juré du Roi et des bâtiments rue du Murier § Compte et obligation, 20 juin 1706; MC/ET/XVIII/435
    - Jamois (Etienne) maçon place Maubert § Inventaire après le décès de la femme de .., 20 juillet 1706; MC/ET/XVIII/435
      inventaire; Jamois, Etienne
    - Inventaire après décès de P.Picard, graveur, à la requête de Jérôme Vallet, dessinateur et graveur ordinaire du roi en son académie royale, demeurant rue Saint-Jacques, à cause de sa femme Marie Geneviève Picard., 21 juillet 1706; MC/ET/XVIII/435
      inventaire après décès; Saint-Jacques (rue); Picard, Marie Geneviève; Picard, P.; Vallet, Jérôme (1667-17..); dessinateur; graveur
    - Picard (Pierre) graveur marchand en taille douce rue Saint-Jacques § Inventaire après décès de .., 21 juillet 1706; MC/ET/XVIII/435
      inventaire; Picard, Pierre
    - Neauphle le Vis (abbaye royale de) § Transaction entre Charles Maurice Colbert de Villaurt, abbé commandataire de l'... et et dom Guillaume Hondicers prieuré des Neauphle (Description des bâtiments, mémoire des biens et revenus de l'...), 26 juillet 1706; MC/ET/XVIII/435
      accord
    - Devillers (Honoré), marchand orfèvre joaillier, rue des Lavandières § Mariage de la fille de .., 28 juillet 1706; MC/ET/XVIII/435
      contrat de mariage; Devillers, Honoré
    - Pezier (Louis) maître potier d'étain place Maubert § bail à .., 4 août 1706; MC/ET/XVIII/435
      bail; Pezier, Louis
    - Mayeur (Charles) libraire relieur rue des Carmes § désistement, 18 août 1706; MC/ET/XVIII/435
      Mayeur, Charles
    - Douceur (François) maître relieur doreur rue des Carmes § désistement, 18 août 1706; MC/ET/XVIII/435
      Douceur, François
  - Minutes. 1706, septembre - 1706, décembre, septembre 1706 - décembre 1706; MC/ET/XVIII/436
    - Lino (Jean Louis) maçon à Ruelles § devis et marché (réparations), 10 septembre 1706; MC/ET/XVIII/436
      devis; marché; Lino, Jean Louis
    - Jamois (Etienne) maçon place Maubert § Mariage de .., 21 septembre 1706; MC/ET/XVIII/436
      contrat de mariage; Jamois, Etienne
    - Bail concernant Jean Tiercelet, maître maçon, demeurant rue de la Petite-Bretonnerie, 29 octobre 1706; MC/ET/XVIII/436
    - Miché (Jacques) architecte juré expert du Roi et de ses bâtiments rue du Murier § Mariage de la fille de .., 10 novembre 1706; MC/ET/XVIII/436
      contrat de mariage; Miché, Jacques
    - Mariage de Barthélemy Vallet, compagnon sculpteur, fils de feu Guillaume Vallet, graveur ordinaire du roi, en présence de Jérôme Vallet, son frère, graveur du roi, demeurant à Paris, et de Etienne et Pierre Ganière, graveurs à Paris, oncle et cousin germain du marié., 4 décembre 1706; MC/ET/XVIII/436
      contrat de mariage; Ganière, Etienne; Ganière, Pierre; Vallet, Barthélemy; Vallet, Guillaume; Vallet, Jérôme (1667-17..); graveur; graveur; graveur; sculpteur
    - Le rossignol (Robert) maître maçon à Paris § testament de la veuve de .., 21 décembre 1706; MC/ET/XVIII/436
      testament; Le Rossignol, Robert
  - Minutes. 1707, janvier - 1707, avril, janvier 1707 - avril 1707; MC/ET/XVIII/437
    - Chanteau (Jean Baptiste) maître fondeur à Paris § Testament de la femme de .., 14 janvier 1707; MC/ET/XVIII/437
      testament; Chanteau, Jean Baptiste
    - Ravinet (Jacques Louis) maçon rue de la Huchette § devis et marché réparations), 15 mars 1707; MC/ET/XVIII/437
      devis; marché; Ravinet, Jacques Louis
    - Bauclas (Sébastien) valet de chambre, du Roi et tapissier rue Saint-Dominique § déclaration, 4 avril 1707; MC/ET/XVIII/437
      déclaration; Bauclas, Sébastien
  - Minutes. 1708, mai - 1708, août, mai 1708 - août 1708; MC/ET/XVIII/438
    - Lopinot (Jean) marchand tapissier dans un pavillon du collège de Mazarin § quittance, 4 mai 1707; MC/ET/XVIII/438
      quittance; Lopinot, Jean
    - Normandeau (Charles) marchand tapissier à Paris § transaction de la veuve de .., 10 juin 1707; MC/ET/XVIII/438
      accord; Normandeau, Charles
    - Guerin (Pierre) marchand tapissier rue de la Lingerie § Mariage de la fille de .., 11 juin 1707; MC/ET/XVIII/438
      contrat de mariage; Guerin, Pierre
    - Aboular (Germain) marchand verrier faïencier rue Saint-Séverin § bail à .., 21 juin 1707; MC/ET/XVIII/438
      bail; Aboular, Germain
    - Landié (Jean Louis) serrurier Enclos de Saint-Jean de Latran § Mariage de .., 10 juillet 1707; MC/ET/XVIII/438
      contrat de mariage; Landié, Jean Louis
    - Landié (René) Serrurier à Paris § Mariage du fils de feu .., 10 juillet 1707; MC/ET/XVIII/438
      contrat de mariage; Landié, René
    - Inventaire après décès de Philippe Penel, peintre en miniature et graveur, demeurant rue des Petits-Champs, avec un état des meubles indiquant des estampes avec les noms d'artistes et parfois de graveurs, dont Germain Audran, et des planches et outils de graveur., 19 juillet 1707; MC/ET/XVIII/438
      inventaire après décès; Petits-Champs (rue des); Penel, Philippe; graveur; peintre
    - Dumonteil (Jacques) sieur de Randonnet marchand [de tapisseries] rue de la Huchette § Mariage de .. (pièce annexe Etat des biens, dont les marchandises tapisseries d'Aubusson et de Felletin, à perçon, mais sans sujet, 3 août 1707; MC/ET/XVIII/438
      contrat de mariage; Dumonteil, Jacques
    - Cahon (Julien) dit Picard Serrurier à Versailles § transaction, 14 août 1707; MC/ET/XVIII/438
      accord; Cahon, Julien
    - Lenoir (Jean Baptiste) maître horloger rue d'Amboise § Mariage du fils de .., 24 août 1707; MC/ET/XVIII/438
      contrat de mariage; Lenoir, Jean Baptiste
    - Lefebure (Antoine), maître peintre, rue d'Amboise § Mariage de la fille de .., 24 août 1707; MC/ET/XVIII/438
      contrat de mariage; Lefebure, Antoine
    - Lenoir (Nicolas) horloger rue d'Ambroise § Mariage de .., 24 août 1707; MC/ET/XVIII/438
      contrat de mariage; Lenoir, Nicolas
    - Cagniard (Firmin) marchand tapissier sous les Piliers de la Tonnellerie § quittance, 30 août 1707; MC/ET/XVIII/438
      quittance; Cagniard, Firmin
  - Minutes. 1707, septembre - 1707, décembre, septembre 1707 - décembre 1707; MC/ET/XVIII/439
    - Pinet (Pierre) marchand tapissier à Paris § quittance, 5 septembre 1707; MC/ET/XVIII/439
      quittance; Pinet, Pierre
    - Miché (Jacques) architecte juré expert du Roi et des bâtiments rue du Murier § obligation et transport, 6 septembre 1707; MC/ET/XVIII/439
    - Viette (Guillaume) relieur doreur à Paris § Mariage du fils de feu .., 8 septembre 1707; MC/ET/XVIII/439
      contrat de mariage; Viette, Guillaume
    - Bauclas (Etienne) tapissier, valet de chambre du Roi rue Saint-Dominique § transport de rente, 15 septembre 1707; MC/ET/XVIII/439
      transport de droits; Bauclas, Etienne
    - Devis et marché de maçonnerie, charpenterie et autres travaux pour la construction d'un petit bâtiment sis rue Honoré-Chevalier, pour mademoiselle de Bainville, suivant plans faits par Jacques Miché, architecte (non joints)., 3 octobre 1707; MC/ET/XVIII/439
      devis; marché; Honoré-Chevalier (rue); Miché, Jacques; architecte
    - Miché (Jacques) architecte juré-expert des bâtiments rue du Murier § Devis et marché, 3 octobre 1707; MC/ET/XVIII/439
    - Bouteille (Daniel) tapissier près l'Archevêché § Procuration déposée, 15 octobre 1707; MC/ET/XVIII/439
    - Inventaire après décès de Charles Amédée de Broglie, comte de Revel, lieutenant général des armées, gouverneur de Condé, demeurant en son hôtel rue Saint-Dominique. L'état des meubles comporte de nombreux tableaux avec les noms des artistes, en général des copies, prisés par Bon Boullongne l'aisné, peintre du roi professeur en son académie., 12 novembre 1707; MC/ET/XVIII/439
      inventaire après décès; Saint-Dominique (rue); Boullogne, Bon de (l'aîné); Broglie-Revel, Charles Amédée de (1649-1707); gouverneur; officier général
    - Broglie (Hôtel de) rue Saint Dominique § Inventaire des meubles de l'...; Inventaire après le décès de Charles Amedée de Broglie, comte de Revel, lieutenant, général des Armés et gouverneur de Condé, 12 novembre 1707; MC/ET/XVIII/439
    - Bernache (Bernard) marchand libraire relieur rue des Sept Voies § transport de rente, 1er décembre 1707; MC/ET/XVIII/439
      transport de droits; Bernache, Bernard
  - Minutes. 1708, janvier - 1708, avril, janvier 1708 - avril 1708; MC/ET/XVIII/440
    - Bauclas (Sébastien) tapissier valet de chambre du Roi rue Saint-Dominique § donation à .., 14 février 1708; MC/ET/XVIII/440
      donation; Bauclas, Sébastien
    - Violet (Jacques), menuisier, rue Saint-Médard § Mariage de .., 15 février 1708; MC/ET/XVIII/440
      contrat de mariage; Violet, Jacques
    - Henry (Jean) maître menuisier rue Geoffroy Lasnier § Compte et obligation, 10 mars 1708; MC/ET/XVIII/440
      obligation; Henry, Jean
    - Gaudron (sieur) horloger à Paris une pendule faite par .. avec sa boîte d'écaille et ornements de cuivre - 100 l. § Inventaire après le decès de Madeleine Pandre, femme de Paul Girardot, marchand de lois., 2 avril 1708; MC/ET/XVIII/440
    - Breton (Sieur) menuisier à Paris § Compte reconnu, 9 avril 1708; MC/ET/XVIII/440
    - Fresneau (sieur) maçon à Paris § Compte reconnu, 9 avril 1708; MC/ET/XVIII/440
      Fresneau, M.
  - Minutes. 1708, mai - 1708, août, mai 1708 - août 1708; MC/ET/XVIII/441
    - Inventaire après décès d'André Mansel, prêtre, docteur en théologie de la faculté de Paris, prieur principal du collège Royal., 4 mai 1708; MC/ET/XVIII/441
      Collèges et professeurs, XVIIIe siècle (95 actes), par Claire Béchu, 1986-1996 (fichier papier entièrement dématérialisé; voir contexte dans le Plan d’orientation général - Notaires de Paris, guides thématiques du Minutier).
      inventaire après décès; Mansel, André; prêtre
    - Gribelin (Sieur) horloger à Paris Une pendule faite par .., de cuivre doré et cadran d'émail, garnie de sa boîte d'écaille et ébène avec figures et ornements de cuivre doré § Inventaire après le décès de Maclou Bouliette, marchand drapier, 8 mai 1708; MC/ET/XVIII/441
    - Depille (Marin) maître doreur place de Grève § apprentissage, 13 mai 1708; MC/ET/XVIII/441
      contrat d'apprentissage; Depille, Marin
    - doreur (apprentissage) § Contrat pour 5 ans, entre François Moret, gagne deniers, et Marin Depille, maître doreur, au profit de Louis Moret, âgé de 15 ans, fils de François. Nourri, logé. Son père le fera blanchis. S.d.d., 13 mai 1708; MC/ET/XVIII/441
    - Lafontaine (Charles) maître relieur doreur de livres, garde en charge rue des Sept Voies § Constitution, 19 juin 1708; MC/ET/XVIII/441
      constitution de rente; Lafontaine, Charles
    - Bernache (Bernard) maître relieur doreur de livres rue des Sept Voies § Constitution, 19 juin 1708; MC/ET/XVIII/441
      constitution de rente; Bernache, Bernard
    - Chenu (Jacques) maître relieur doreur de livres garde en charge rue Charretière § Constitution, 19 juin 1708; MC/ET/XVIII/441
      constitution de rente; Chenu, Jacques
    - Lemonnier (Jean) maître relieur doreur de livres, garde en rue Saint-Jacques § Constitution, 19 juin 1708; MC/ET/XVIII/441
      constitution de rente; Lemonnier, Jean
    - Godreau (Pierre) maître relieur doreur de livres, garde en charge rue des Sept Voies § Constitution, 19 juin 1708; MC/ET/XVIII/441
      constitution de rente; Godreau, Pierre
    - Bernache (Bernard) marchand libraire relieur à Paris § Mariage de la fille de .., 15 juillet 1708; MC/ET/XVIII/441
    - Mortier (Pierre), menuisier, à Brie-sur-Marne § Titre nouvel, 5 août 1708; MC/ET/XVIII/441
      titre nouvel; Mortier, Pierre
  - Minutes. 1708, septembre - 1708, décembre, septembre 1708 - décembre 1708; MC/ET/XVIII/442
    - Landrieu (Etienne) maître menuisier à Orléans § Vente par la veuve de .., 21 septembre 1708; MC/ET/XVIII/442
      acte de vente; Landrieu, Etienne
    - Yon (Vincent) marchand joaillier rue de l'Arbre Sec § quittance, 3 octobre 1708; MC/ET/XVIII/442
      quittance; Yon, Vincent
    - Coullan (Nicolas) maître fondeur rue Guérin Boisseau § bail à .., 28 octobre 1708; MC/ET/XVIII/442
      bail; Coullan, Nicolas
    - Miché (Jacques) architecte juré expert du Roi et des bâtiments rue du Murier § Obligation et transport, 7 décembre 1708; MC/ET/XVIII/442
    - Fardoil (Pierre) horloger rue Saint-Louis § Mariage de .., 16 décembre 1708; MC/ET/XVIII/442
      contrat de mariage; Fardoil, Pierre
    - Lefebure (Antoine), maître peintre, rue Perdue § Mariage de la fille de .., 16 décembre 1708; MC/ET/XVIII/442
    - Fardoil (Pierre) maître horloger rue Saint-Louis § Mariage du fils de .., 16 décembre 1708; MC/ET/XVIII/442
    - Garet (Jean) maçon rue de la Jussienne § quittance, 19 décembre 1708; MC/ET/XVIII/442
      quittance; Garet, Jean
    - Daubey (François) maître menuisier rue de la Savonnerie § quittance, 21 décembre 1708; MC/ET/XVIII/442
      quittance; Daubey, François
    - Lefebvre (François), maître peintre, à Paris § Mariage de la fille de feu, 30 décembre 1708; MC/ET/XVIII/442
      contrat de mariage; Lefebvre, François
  - Minutes. 1709, janvier - 1709, avril, janvier 1709 - avril 1709; MC/ET/XVIII/443
    - Miché (Jacques) architecte juré expert du Roi et des bâtiments rue du Murier § bail par .., 13 janvier 1709; MC/ET/XVIII/443
      bail; Miché, Jacques
    - Lieutand (Charles) ébéniste Cloître Saint-Jean de Latran § Mariage de .., 17 janvier 1709; MC/ET/XVIII/443
      contrat de mariage; Lieutand, Charles
    - Lieutand (François) maître ébéniste à Marseille § Mariage du fils de .., 17 janvier 1709; MC/ET/XVIII/443
      contrat de mariage; Lieutand, François
    - Testament de Paul Boucher, prêtre, docteur de Sorbonne de la maison de Navarre. Il lègue à son neveu des tableaux dont La Conversion de Saint-Paul de Rubens., 21 janvier 1709; MC/ET/XVIII/443
      testament; Boucher, Paul; docteur d'université; prêtre
    - Le Rossignol (Robert) maître maçon à Paris § Inventaire après le décès de la veuve de .., 11 février 1709; MC/ET/XVIII/443
      inventaire; Le Rossignol, Robert
    - Anthoine (Nicolas) maître menuisier rue des Carmes § Certificat aux dires de .., 21 février 1709; MC/ET/XVIII/443
      Anthoine, Nicolas
    - Le Rossignol (Robert) maître maçon § Compte d'exécution testamentaire de dernières volontés de la veuve de .., 27 février 1709; MC/ET/XVIII/443
      Le Rossignol, Robert
    - Jamart (Guillaume) maître tapissier à Tournai § Inventaire après le décès du frère de .., 11 mars 1709; MC/ET/XVIII/443
      inventaire; Jamart, Guillaume
    - Notre Dame des Champs (Prieure de) § Plan en couleurs des lieux sis au Faubourg Saint-Jacques, où doit se faire la séparation des censives et seigneuries de l'abbaye Sainte-Geneviève et de .., tiré d'un autre plan plus étendu fait vers 1690, 20 mars 1709; MC/ET/XVIII/443
      Saint-Jacques (faubourg)
    - PLAN ORLEANS § Joint à une transaction entre les religieux Augustins de la Congrégation de France et la procureur du séminaire d'Orléans, 20 mars 1709; MC/ET/XVIII/443
    - Sainte Geneviève (abbaye de) § Plan en couleurs des lieux sis au fg. Saint-Jacques, où doit se faire la séparation des censives et seigneuries de .., et de Notre Dame des Champs, tiré d'un autre plan plus étendu fait vers 1690, 20 mars 1709; MC/ET/XVIII/443
    - Saint-Jacques (faubourg de) § Plan en couleurs des lieux sis au .., où doit se faire la séparation des censives et seigneuries de l'abbaye Sainte-Geneviève et de Notre Dame Des Champs, tiré d'un autre plan plus étude fait environ l'année 1690., 20 mars 1709; MC/ET/XVIII/443
    - Inventaire après décès de Pierre Lambert, architecte ordinaire et contrôleur général des bâtiments du roi, demeurant rue du Potager à Versailles et rue des Poulies à Paris., 21 mars 1709; MC/ET/XVIII/443
      Acte numérisé dans le cadre de l’exposition Dessiner pour bâtir. Le métier d’architecte au XVIIe siècle(Paris, hôtel de Soubise, 2017-2018).
      Date de révision: 2020 (A. Cojannot)
      inventaire après décès; Poulies (rue des); Versailles (Yvelines); Lambert, Pierre; architecte; contrôleur général des bâtiments (Ancien Régime)
  - Minutes. 1709, mai - 1709, août, mai 1709 - août 1709; MC/ET/XVIII/444
    - CHEVALIER (Louis) Tapissier Place de Grève § remariage de .., 9 mai 1709; MC/ET/XVIII/444
      Chevalier, Louis
    - RIVIÈRE (Jacques), Maître peintre sculpteur, Place de Greve § Mariage de la fille de .., 9 mai 1709; MC/ET/XVIII/444
      contrat de mariage; Rivière, Jacques
    - Ferret (Augustin), maître peintre § Présent au mariage Chevalier - Rivière, 9 mai 1709; MC/ET/XVIII/444
      contrat de mariage; Ferret, Augustin
    - Levesque (Pierre), marchand orfèvre, quai des Orfèvres § Testament .., 10 mai 1709; MC/ET/XVIII/444
      testament; Levesque, Pierre
    - Devis et marchés de maçonnerie pour la construction d'un bâtiment sis rue Honoré-Chevalier au faubourg Saint-Germain., 11 mai 1709; MC/ET/XVIII/444
      devis; marché; Honoré-Chevalier (rue)